<!--
Knitten Sie dieses File in RStudio zur besseren Lesbarkeit, bitte...
-->

```{r, child = "debug-scatterhist-ex.Rmd"}
```

----------------------------------------------------

### Lösung:

a) 

```r
plot_scatterhist(trees)
```
```
## Error in plot.default(...) : 
##  formal argument "xlab" matched by multiple actual arguments
```
```r
traceback()
```
```
8: plot.default(...)
7: plot(...)
6: localPlot(x[, j], x[, i], xlab = "", ylab = "", axes = FALSE, 
       type = "n", ..., log = l)
5: pairs.default(data.matrix(x), ...)
4: pairs(data.matrix(x), ...)
3: plot.data.frame(x, xlab = "", ylab = "", ...)
2: plot(x, xlab = "", ylab = "", ...) at scatterhist-start.R#5
1: plot_scatterhist(trees)
```

Also ruft eine spezielle `plot()`-Methode (S3!) für `data.frame`s eine Funktion `pairs()` auf -- was macht die?
```{r, debugscatterhist_pairs, error=TRUE, fig.height=3, fig.width=5}
plot(trees)
plot(trees, xlab = "")
```
Ok, also ist das Problem dass die `plot()`-Methode für `data.frame` die von uns übergebenen `xlab`/`ylab`-Argumente nicht akzeptiert weil sie eigene `xlab`/`ylab` definiert bzw. für `data.frames` mit $>2$ Spalten (s. `getAnywhere("plot.data.frame")`) `pairs()` aufruft. Die von uns übergebenen Argumente landen in den `...`-Argumenten, und schlussendlich bekommt die Funktion `plot.default()` die von `pairs()` aufgerufen wird dann eben mehrere `xlab`-Argumente.

Außerdem produziert `plot.data.frame` bzw. `pairs` nicht den Scatterplot den wir hier erwartet haben -- s. Grafik oben. Details bitte nachlesen unter `?plot.data.frame` bzw. `?pairs` bzw. im Quellcode mit `getAnywhere("plot.data.frame")`.

b)

Entweder mit `debugonce` oder mit `debug`, dann muss man den Debugger aber mit `undebug` auch wieder ausschalten...
```{r, debugscatterhist_debugger, eval=FALSE}
debugonce(plot_scatterhist)
scatterhist(x)
# .. mach Dein Ding:
# - <n> oder <Enter> um zur nächsten Zeile zu steppen
# - Überblick über lokale Variablen mit ls.str()
# - <x <- x^2> eingeben nachdem der Befehl <plot(x, xlab = "", ylab = "", ...)>
#     ausgeführt wurde.
```

c)

Wenn Sie in der Aufgabe zuvor `debug` benutzt hatten sollten Sie erstmal mit `undebug(plot_scatterhist)` den Debugger ausschalten. 

Dann haben Sie folgende Optionen: 

* in RStudio öffnen Sie `scatterhist_start.R` und klicken auf den leeren grauen Bereich ganz links neben dem Code. Dort sollte ein roter Punkt erscheinen, das ist ihr *breakpoint*, an dem `browser()`, also der interaktive Debugger, aufgerufen wird. Der *breakpoint* wird aktiv sobald sie `scatterhist_start.R` mit `source()` neu laden. Das ist das selbe alswiewenn Sie an diese Stelle im Code `browser()` schreiben täten und dann das Skript mit `source()` nochmal lädeten.
* obige Methode funktioniert nur mit (eigenem) Code für den die Quelldatei vorliegt. Wenn das nicht der Fall ist muss man `trace()` manuell benutzen. Auch hier gibt es wiederum 2 Möglichkeiten, je nachdem ob Sie interaktiv mit der Funktion arbeiten oder ob der `trace`-Code programmatisch injiziert werden soll. Im interaktiven Fall rufen wir `trace(plot_scatterhist, edit=TRUE)` auf und nehmen in dem neu geöffneten Fenster die gewünschten Änderungen an `plot_scatterhist()` vor. Um den `trace`-Code programmatisch zu injizieren betrachten wir zunächst 
```{r, debugscatterhist_body}
as.list(body(plot_scatterhist))
```
um nachzuvollziehen welcher Schritt im Rumpf der Funktion welchen Befehlen entspricht .^[... das ist hier latürnich pippi-einfach weil die Funktion so simpel ist, aber sehen Sie sich z.B. mal 
`as.list(body(lm))`, `as.list(body(lm)[[18]])`, `as.list(body(lm)[[18]][[3]])` an um zu verstehen wie das bei komplexeren Funktionen aussehen kann wo man Code in einen tief verschachtelten Aufruf injizieren muss/möchte...] Der Output oben zeigt dass wir den Breakpoint mit dem Aufruf von `browser()` vor Schritt 4 setzen müssen, also:
```{r, debugscatterhist_trace4}
trace(plot_scatterhist, at = 4, tracer = browser)
## check ob's passt:
body(plot_scatterhist)
```
... passt.

Um komplexeren Code zu injizieren der mehrere Ausdrücke umfasst muss man 
`quote({ })` benutzen -- z.B.
```{r, debugscatterhist_quote, fig.height=3, fig.width=5}
trace(plot_scatterhist,
  at = 4,
  tracer = quote({
    if (is.data.frame(x)) {
      message("Do you have any idea what you're doing? I don't think so...")
      message("I'll go ahead and just use the first two columns here, then.")
      x <- cbind(x[, 1], x[, 2])
    }
  })
)
plot_scatterhist(trees)
```
