<!--
Knitten Sie dieses File in RStudio zur besseren Lesbarkeit, bitte...
-->

```{r, child = "debug-rainbowbug-ex.Rmd"}
```

----------------------------------------------------

### Lösung:

a) 

Lokalisierung: erst mal mit `traceback()`:
```{r, eval=FALSE} 
traceback()
```
```
## 4: as.graphicsAnnot(legend)
## 3: legend(legendpos, c(colnames(data$y)[outlier]), col = rainbow(n), 
##        lty = 1, ncol = ncol, ...)
## 2: fbag(data, factor, xlab = xlab, ylab = ylab, plotlegend = plotlegend, 
##        legendpos = legendpos, ncol = ncol, projmethod = projmethod, 
##        ...)
## 1: fboxplot(x_fds)
```
Also: `fboxplot()` ruft `fbag()` ruft `legend()` ruft `as.graphicsAnnot()` auf, aber `as.graphicsAnnot()` bekommt von `legend()` offensichtlich kein `legend`-Argument übergeben -- siehe Fehlermeldung. Das heisst der Fehler passiert wohl schon in `legend()`, oder sogar noch früher. 

Mit `options(error=recover, deparse.max.lines=5)` können wir direkt in die Funktionsauswertung springen und uns mit dem interaktiven Debugger dort umsehen:
```{r, eval=FALSE} 
options(error = recover, deparse.max.lines = 5)
fboxplot(x_fds)
```
```
## Error in as.graphicsAnnot(legend) : 
##   argument "legend" is missing, with no default
## 
## Enter a frame number, or 0 to exit   
## 
## 1: fboxplot(x_fds)
## 2: fbag(data, factor, xlab = xlab, ylab = ylab, plotlegend = plotlegend, legendpos = legendpos, ncol = 
## 3: legend(legendpos, c(colnames(data$y)[outlier]), col = rainbow(n), lty = 1, ncol = ncol, ...)
## 4: as.graphicsAnnot(legend)
```
Wir springen in den Aufruf von `legend()` um nachzusehen ob/wie dort die Variable `legend` definiert ist die bei `as.graphicsAnnot(legend)` zu fehlen scheint:
```
## Selection: 3
## Called from: legend(legendpos, c(colnames(data$y)[outlier]), col = rainbow(n), 
##                             lty = 1, ncol = ncol, ...)
```
Jetzt sind wir im interaktiven Debugger und können uns umschauen:
```
## Browse[1]> ls.str()
## adj :  num [1:2] 0 0.5
## angle :  num 45
[...]
## inset :  num 0
## legend : <missing>
## lty :  num 1
```
(In RStudio können Sie statt `ls.str()` zu tippen auch einfach in das "Environment"-Panel schauen...)  
Aha, also die `legend`-Variable ist hier gar nicht definiert: `<missing>`. Zeit sich die Hilfe für `legend()` anzusehen. Dort lesen wir dass `legend` das dritte Argument von
`legend()` ist, bzw. das zweite Argument ohne default-Wert. 
Der Aufruf von `legend()` hier ist 
```{r, eval=FALSE} 
legend(legendpos, c(colnames(data$y)[outlier]),
  col = rainbow(n), lty = 1,
  ncol = ncol, ...
)
```
das heisst nach den Regeln für das *argument matching* ist 
`c(colnames(data$y)[outlier])` hier der Wert, der für das `legend`-Argument übergeben wird -- sieht so aus als würde `fboxplot` versuchen die farbig markierten Ausreisser im Datensatz mit den Spaltennamen der übergebenen Daten zu labeln.
Springen wir also in die Funktion `fbag()` die `legend()` aufruft und schauen nach was bei der Übergabe des `legend`-Arguments schiefläuft:
```{r, eval=FALSE}  
fboxplot(x_fds)
```
```
## Error in as.graphicsAnnot(legend) : 
##   argument "legend" is missing, with no default
## 
## Enter a frame number, or 0 to exit   
## 
## 1: fboxplot(x_fds)
## 2: fbag(data, factor, xlab = xlab, ylab = ylab, plotlegend = plotlegend, legendpos = legendpos, ncol = 
## 3: legend(legendpos, c(colnames(data$y)[outlier]), col = rainbow(n), lty = 1, ncol = ncol, ...)
## 4: as.graphicsAnnot(legend)
## Selection: 2
## Called from: fbag(data, factor, xlab = xlab, ylab = ylab, plotlegend = plotlegend, 
##    legendpos = legendpos, ncol = ncol, projmethod = projmethod, 
##    ...)
```
Was wird hier mit `c(colnames(data$y)[outlier])` übergeben?
```
## Browse[1]> c(colnames(data$y)[outlier])
## NULL
```
AHA! Das ist also das Problem und deswegen ist `legend` im Aufruf von `legend()` einfach `<missing>`: Die übergebene Variable hat den Wert `NULL`. 
Warum ist es `NULL`? Liegt es an `outlier` oder an `colnames(data$y)`?
```
## Browse[1]> outlier
## [1] 40 53 68
## Browse[1]> colnames(data$y)
## NULL
## Browse[1]> str(data)
## List of 4
## $ x    : num [1:100] 0 0.0101 0.0202 0.0303 0.0404 ...
## $ y    : num [1:100, 1:80] 0.3319 -0.1903 0.2472 0.0283 0.0171 ...
## $ xname: chr "t_grid"
## $ yname: chr "x"
## - attr(*, "class")= chr "fds"
```
Das ist also das Problem: Das von uns an `fboxplot` übergebene `data`-Argument (also: `x_fds`) hat keine Spaltennamen für die Funktionsauswertungen (die in der `y`-Komponente des `fds`-Objekts abgespeichert sind) aber `fboxplot` geht ohne Überprüfung davon aus dass diese Spaltennamen vorhanden sind... 
Die Warnungen, die die Funktion vor dem Fehler ausgibt, deuten ja auch schon auf dieses Problem hin.

Um den Fehler zu vermeiden gibt es 2 Möglichkeiten: Wir rufen `fboxplot` mit `plotlegend = FALSE` auf um gar nicht erst zu versuchen die Legende zu zeichnen oder wir definieren Spaltennamen für `x` und erzeugen `x_fds` nochmal neu mit diesem `x` damit die Legende gezeichnet werden kann:
```{r, fbox_fixed, error=TRUE, fig.width=13, fig.height=5}
layout(t(1:2))
fboxplot(x_fds, plotlegend = FALSE)

colnames(x) <- 1:ncol(x)
x_fds <- fds(x = t_grid, y = x)
fboxplot(x_fds)
```

b)

Das Problem ist wie so oft mangelhaftes *input checking*, hier von `fboxplot()`, und zwar in dem Sinn dass der Code implizit voraussetzt dass die übergebenen Daten Spaltennamen haben.  
Korrekturmöglichkeiten:

* Überprüfe ob die Spaltennamen existieren bevor `legend()` aufgerufen wird, z.B. mit `is.null(colnames(data$y))`.  Wenn es keine Spaltennamen gibt werden Sie einfach als `seq_len(ncol(data$y))` definiert und dann wird `legend()` aufgerufen.
* Am Anfang der Funktion wird überprüft ob die Spaltennamen existieren. Wenn nicht wird `plotlegend` auf `FALSE` gesetzt (evtl. mit einer `warning`) damit `legend()` gar nicht erst aufgerufen wird.
* **Sauberste Lösung**: `fds()` überprüft ob Spaltennamen vorhanden sind und legt sie an falls nicht. Dann können **alle** Funktionen die `fds`-Objekte verarbeiten sich darauf verlassen dass die Spaltennamen existieren.
